# 请教陈版，债权转让能否确认为政府补助

提问人：飘渺的风 时间：2019-09-22 10:44:45
陈版，你好。我在审计实务中碰到一个这样的问题，A 和 B 企业是同一集团内的关联方，A 企业以前年度在 C 地购买了土地，按照当时和 C 地政府的协议，土地出让金是会以政府补助的形式返还，因 C 地财政比较紧张，至今还有 1000 多万的金额未返还。今年 B 企业在 C 地也购买了一块土地，价格 3000 多万。三方签署了一份债权转让协议，由B 企业直接享受A 企业的土地出让金返还，同时抵减A 企业欠 B 企业的货款 1000 多万，A企业做了政府补助，确认了递延收益 1000 多万，B企业支付了 2000 多万的土地款，以 3000 万的原值入账，这样处理对吗？A 企业能够确认政府补助吗？

回答人：chenyiwei
假设不考虑合规性问题，仅就主帖中提供的信息讨论其会计处理；并假设虽然 A、B之间为关联方，但该交易是公允的、具有商业实质的。
根据主帖中的信息来看，A 将应收补贴款的债权转让给 B，抵减了对 B 的应付款项；B 的受让该债权后，以抵减应付 C 地政府土地出让金的方式完成了结算。从这一整条交易链条来看，B受让债权是有对价的，最终与政府结算债权也是采用与应付土地款相冲抵的方式，在整个过程中没有取得额外的经济利益流入；真正无偿取得相关经济利益的还是 A。所以该项政府补助应确认在 A的账面上。你的理解基本合理。